# 以前年度多缴企业所得税退回怎么进行会计处理

提问人：一份剁椒鱼头 时间：2017-03-13 19:55:57
单位有安置残疾人，应该享受残疾人加计扣除100%工资的企业所得税优惠政策，但单位以前并没有办理过企业所得税优惠事项备案，也就是说企业以前年度多缴了企业所得税，然后现在去办理备案的话，税务机关说可以追加前三年未加计扣除的费用，需要修改以前的年报。现在的问题是如果申请退税，那么会计上应该怎么进行账务处理？需要进行调账吗？如果需要调账是应该调以前年度的还是在本年度进行调整？怎么调？

回答人：chenyiwei
由于必须经过备案才能享受优惠，以前年度未备案，本年才备案，因此以前年度按照当时情况不作扣除是符合当时情况的，并不是前期差错；在本年备案时追加扣除前三年的优惠金额，属于本年度新出现的情况，应调整本年度的所得税费用。

提问人：一份剁椒鱼头 时间：2017-03-13 20:07:45
请问具体的会计分录应该怎么做呢？以及您说的调整本年度的所得税费用是不是要等到明年汇算清缴的时候再做调整？

回答人：chenyiwei
不用做专门的会计分录，本年度直接按抵减后的应纳税所得额计提所得税费用和应交税费即可。

提问人：一份剁椒鱼头 时间：2017-03-13 21:05:12
不知道这样理解对不对：以前年度（2014-2016年）的企业所得税和利润不需要调整，在汇算清缴 2017 年企业所得税时（即 2018年）再调整？ 但是还有个疑问，我们是直接申请退税，不冲减 2017 年的企业所得税，那么具体的会计分录应该怎么做呢？

回答人：chenyiwei
如果是直接退税，则在退税申请获批时，借：其他应收款，贷：所得税费用——当期所得税费用

提问人：一份剁椒鱼头 时间：2017-03-14 14:42:50
如果直接申请退税，就不需要通过“以前年度损益调整”科目进行调整吗？只需要在本月做以下分录：借：其他应收款 贷：所得税费用？如果这样不是影响了本月的本年利润？另外，因为税务局要求去修改以前年度年报的时候提供正常情况下加计扣除时正确的年报和财务报表，那么以前年度的年度财务报表需要调整吗？如果要调整应该怎么调？ 第一次接触这种情况实在不清楚应该怎么处理，希望得到大神的详细解答，感谢！

回答人：chenyiwei
不应追溯调整前期报表。可以追溯调整的情况仅限于会计政策变更和前期差错，而你的这种情况属于在前期资产负债表日后获得的新信息，既不是政策变更也不是前期差错。

提问人：一份剁椒鱼头 时间：2017-03-14 19:49:47
“如果是直接退税，则在退税申请获批时，借：其他应收款，贷：所得税费用——当期所得税费用”，这样做的话以前年度的所得税费用就影响了本月的损益，本月的利润增加了，从而本月的企业所得税也增加了，没问题？

回答人：chenyiwei
应无问题。